臺灣高等法院刑事判決　　　　　　　 93年度交上易字第292號
　　上　訴　人　台灣基隆地方法院檢察署檢察官
　　上　訴　人
　　即　被　告　丙○○
上列上訴人因過失傷害案件，不服臺灣基隆地方法院93年度交易
字第32號，中華民國93年8 月23日第一審判決（起訴案號：臺灣
基隆地方法院檢察署93年度偵字第1731號），提起上訴，本院判
決如下：
    主  文
原判決撤銷。
丙○○因過失傷害人致重傷，處有期徒刑陸月，如易科罰金以參
佰元折算壹日。
    事  實
一、丙○○於民國92年11月19日11時50分許，駕駛車牌號碼３Ｂ
    ─８３９６號自小客車，沿基隆巿正豐街往祥豐街方向行駛
    ，於行經正豐街與正豐街九十三號旁之道路時，原應注意汽
    車行駛至交岔路口時，其行進應遵守燈光號誌，而依當時天
    候為陰，日間自然光線，路面無缺陷、無障礙、視距良好之
    情形，又無不能注意之情事，竟疏於注意前方路口為紅燈號
    誌不得通行，貿然通過該交岔路口，適有乙○○騎乘車號Ｐ
    ＩＩ─５８６號機車後載甲○○，由正豐街九十三號旁道路
　  穿越正豐街欲往豐稔街41巷方向行駛，丙○○驟見乙○○機
    車在前時，避煞不及，其汽車車頭撞擊機車右側（按起訴書
    誤載為左側），致乙○○、甲○○人車倒地，並沿正豐街往
    祥豐街方向滑行十三公尺，乙○○因此受有右小腿壓傷合併
    組織壞死、右側腓骨骨折、右側外踝骨折致右側踝關節完全
    喪失活動度之一肢喪失機能之重傷害、甲○○受有封閉型頭
    部外傷、頸部挫傷之傷害。丙○○於肇事後留在現場，並對
    前來處理車禍之基隆市警察局交通隊警員郝為中坦承肇事並
    接受裁判。
二、案經乙○○、甲○○告訴臺灣基隆地方法院檢察署檢察官偵
    查起訴。
    理  由
一、訊之被告丙○○坦承於右開時、地駕車闖紅燈致告訴人乙○○、甲○○受傷之犯罪事實，核與告訴人乙○○、甲○○指
    訴情節相符，按駕駛人應注意車前狀況，隨時採取必要安全
    措施，又汽車行駛至交岔路口，其行進應遵守燈光號誌，道
    路交通安全規則第九十四條第三項、第一百零二條第一款各
    定有明文，被告駕車自應注意上述道路交通安全規定。又依
    卷附之交通事故調查報告表（一）所載（93年度偵字第1731
    號卷─以下簡稱偵字卷第6 頁），本件肇事時天候為陰，日
    間自然光線、路面無缺陷、無障礙、視距良好之情形，依被
    告之智識能力並無不能注意之情事，被告竟疏未注意路口交
    通號誌，貿然前行撞擊行經路口之告訴人之機車，被告駕車
    行為顯有過失，本件經送台灣省基宜區車輛行車事故鑑定委
    員鑑定結果，亦同此認定（偵字卷第22頁至第24頁）。又查
    告訴人乙○○因本件車禍案件受有右小腿壓傷合併組織壞死
    、右側腓骨骨折、右側外踝骨折，有阮綜合醫院驗傷診斷書
    在卷可稽（93年度發查字第285 號卷─以下簡稱發查卷第9
    頁），且據行政院衛生署基隆醫院93年12月28日基醫病字第
    0930010076號函覆「病患乙○○於九十三年九月二十三日、
    十月四日及十月二十六日至本院門診，．．．此病人乃因外
    傷後導致右下肢小腿部皮膚完全受損，右膝及右踝關節有攣
    縮現象，尤其是右側踝關節，其活動度幾乎完全喪失，．．
    ．」等情，亦有行政院衛生署基隆醫院乙種診斷證明書一紙
    在卷可按，另據告訴人乙○○供述伊踝關節割掉，須有輔助
    器方能行走等語（93年12月16日準備程序筆錄第4 頁、94年
    1 月12日審判程序筆錄第5 頁），是告訴人乙○○之受傷已
    達一肢毀壞之重傷害之程度。又告訴人甲○○因本件車禍受
    有封閉型頭部外傷、頸部挫傷之傷害，亦有長庚紀念醫院乙
    種診斷證明書在卷可按（發查卷第19頁），此外復有高雄醫
    學大學附設中和紀念醫院診斷證明書一紙（發查卷第10頁）
    、道路交通事故現場圖（偵字卷第4 頁）、道路交通事故調
    查報告表（一）（偵字卷第5 頁、第6 頁）、現場照片十四
    幀（偵字卷第7 頁至第13頁）及告訴人乙○○殘障手冊一紙
    附卷可憑（偵字卷第30頁），事證明確，被告過失傷害犯嫌
    已堪認定。
二、核被告所為，係犯刑法第284 條第1 項前段之過失傷害罪及
    同條項後段之過失重傷罪。被告所為係一行為觸犯二罪名，
    依想像競合犯之規定，從一重之過失致重傷罪處斷。又查被
    告於肇事後停留在現場，並於到場處理事故之警員郝為中抵
    達時主動向該員坦承犯行，此業據證人即警員郝為中證述明
    確（原審卷第三一頁），被告之情形符合自首之要件，應依
    法減輕其刑。
三、原審審理結果，認被告事證明確據以論罪科刑，固非無見，
    然查被告除給付告訴人乙○○醫藥費新台幣十二萬八千元及
    告訴人甲○○之醫藥費外，自案發迄今已年餘仍未與告訴人
    達成民事和解，業據告訴人供明在卷，檢察官執此指摘被告
    犯後態度不佳，原判決量刑過輕，非無理由，爰將原判決撤
    銷改判。爰審酌被告過失之程度、被害人之傷勢、被告僅為
    部分之賠償、被告犯罪後坦承犯行等一切情狀，量處如主文
    所示之刑，並諭知易科罰金之折算標準。被告上訴認原審量
    刑過重，為無理由，應予駁回。
據上論斷，應依刑事訴訟法第369 條第1 項前段、第364 條、第
299 條第1 項前段，刑法第284 條第1 項前段、後段、第55條、
第62條前段、第41條第1 項，罰金罰鍰提高標準條例第1 條前段
、第2 條，判決如主文。
本案經檢察官陳文禮到庭執行職務。
中　　華　　民　　國　　94　　年　　1 　　月　　26　　日
　　　　　　　　　刑事第十七庭
                              審判長法　官  陳  正  雄
　　　　　　　　　　　　　　　      法　官  許  錦  印
　　　　　　　 　 　　　　　　　  　法　官  杜  惠  錦
以上正本證明與原本無異。
不得上訴。
                                    書記官  楊  秋  鈴
中　　華　　民　　國　　94　　年　　1 　　月　　26　　日
附錄：本案論罪科刑法條全文
